臺灣新竹地方法院事判決
109年度交字第129號
原      告  葉靖宇  
被      告  交通部公路總局新竹區監理所

代  表  人  黃萬益  

訴訟代理人  吳靜宜  
上列當事人間交通裁決事件，原告不服被告民國109年6月1日竹
監新四字第51-E00000000號裁決，提起行政訴訟，本院判決如下
：
    主  文
原告之訴駁回。
訴訟費用新臺幣參佰元由原告負擔。
    事實及理由
一、程序事項：
    本件係交通裁決事件，依行政訴訟法第237條之7規定，不經
    言詞辯論，逕為裁判，合先敘明。
二、事實概要：
　　原告於民國109年4月5日3時40分許駕駛車牌號碼000-0000號
    自用小客車（下稱系爭車輛），自新竹火車站前往中正路方
    向行駛，行經新竹市中華路與中正路口(下稱系爭路口)，經
    警當場攔停，以其有「駕車行經有燈光號誌管制之交岔路口
    闖紅燈」之違規行為，製單舉發，嗣原告向被告提出申訴，
    被告乃函詢舉發機關，經舉發機關函覆違規屬實，被告依道
    路交通管理處罰條例(下稱道交條例)第53條第1項規定，以
　　109年6月1日竹監新四字第51-E00000000號違反道路交通管
    理事件裁決書（下稱原處分），處原告罰鍰新臺幣（下同）
    2,700元，並記違規點數3點。原告不服，提起本件行政訴訟
    。
三、原告主張：
    原告是中華路、中正路口紅綠燈行進間從新竹火車站中華路
    往中正路時，此時燈號已經變黃燈時，當下執勤員警的巡邏
    車在民族路2號往中正路方向行駛，而原告與執勤員警距離
    至少超過五十公尺，中間還隔著三角形的大型分隔島，在執
    勤員警視角上認為闖紅燈，開了一張「駕車行經有燈光號誌
    管制之交岔路口闖紅燈」的紅單給原告，因有所爭議，當下
    拒簽紅單，之後向監理單位申訴，並要求調閱，該天的影像
    檔或照片。本件舉發警員所在的位置並無法從其行車方向看
    到原告行車方向之紅綠燈變換情形，尚難單憑舉發警員與證
    據不符之空言指述，認為原告有何闖紅燈之行為，又本件並
    無其他證據證明原告有何闖紅燈之違規行為等語。並聲明：
    原處分撤銷。
四、被告則以：
(一)本案經新竹市警察局第二分局於109年05月13日以竹市警二
    分五字第1090011535號函復：本案為執勤員警於109年4月5
    日在新竹市中華路與中正路口，發現系爭車輛行駛於道路在
    面對號誌顯示為圓形紅燈時，逕行超越停止線進入路口直行
    中正路，遂予以攔查及舉發在案，並無不當等語。
(二)本案復經新竹市警察局第二分局於109年07月23日以竹市警
    二分五字第1090018224號函復：本案經查證並檢視該路口號
    誌規劃設置情形，新竹市○○○○○區○道○○號誌係與中正路往火
    車站方向號誌同時相並同步變換，依路口監視器畫面顯示系
    爭車輛原行駛於火車站接送區車道內，於該車道號誌轉換為
    紅燈後，系爭車輛仍逕行跨越停止線並穿越路口往中正路方
    向直行，其駕駛行為顯已違反上揭規定。另依當時執勤員警
    目視該路口號誌視角及距離，雖無法目視系爭車輛行進方向
    之號誌變換，惟執勤員警目視之號誌與系爭車輛行進方向號
    誌係屬同步變換，當下亦屬深夜，對中正路往火車站方向號
    誌燈光變換均能清楚目視辨識，車流稀少亦無誤認違規車輛
    之可能。
(三)經參閱新竹市政府109年07月16日府交管字第1090108427號
    函，中華路二段與中正路及林森路口之交通控制中心時制計
    畫，系爭路口於本件時段(109年4月5日星期日3時許)，為交
    通控制中心時制計畫之「時段型態3」之第3時相編號5之行
    向，而編號5時向之號誌為同步變換。復按系爭路口監視器
    畫面及擷取所示，影片00：00：01時，畫面中「中正路」方
    向為綠燈，其餘燈號為紅燈；影片00：00：12時，一台白色
    車輛出現於畫面右下方，向前行駛；影片00：00：16時，「
    中正路」方向號誌進行變換，轉為黃燈，該車尚未抵達路口
    ；影片00：00：19時，路口號誌已轉為紅燈，該車車身位於
    停止線內，未依號誌停等，仍繼續向前方行駛；影片00：00
    ：21時，該車超越停止線，「中華路二段由南往北」方向號
    誌進行變換，由紅燈轉為綠燈，該車繼續向前往中正路方向
    行駛。按上開影像所示，當時號誌為第三時相轉換為第四時
    相，原告於第四相時段超越停止線進入路口，違反道交條例
    第53條第1項甚明。又舉發員警所在位置，可清楚辨識中正
    路行向之號誌，該號誌屬同步變換，員警發現原告於新竹火
    車站往中正路方向時號誌已為紅燈，遂上前攔停原告並當場
    掣單舉發，本件違規事實明確，本件依相關法規裁處應屬適
    法，本件原告之訴為無理由等語資為抗辯。並聲明：原告之
    訴駁回。
五、法院之判斷：
(一)按「車輛面對圓形紅燈表示禁止通行，不得超越停止線或進
    入路口。」；「汽車行駛至交岔路口，其行進、轉彎，應遵
    守燈光號誌…。」，道路交通標誌標線號誌設置規則第206條
    第5款第1目、道路交通安全規則第102條第1項第1款分別定
    有明文。又「汽車駕駛人，行經有燈光號誌管制之交岔路口
    闖紅燈者，處1,800元以上5,400元以下罰鍰。」、「汽車駕
    駛人有第53條情形者，除依原條款處罰鍰外，並予各記違規
    點數三點。」，亦分別為道交條例第53條第1項、第63條第1
    項第3款所明定。
(二)經查，原告於前揭時間駕駛系爭車輛，在系爭路口闖紅燈後
    ，為警攔停舉發乙節，為兩造所不爭執，並有舉發違反道路
    交通管理事件通知單、違反道路交通管理事件裁決書、新竹
    市警察局第二分局函、違反道路交通管理事件陳述單、新竹
    市警察局第二分局交通違規事件答辯報告表、新竹市政府函
    、路口相關照片及職務報告等在卷可稽，應堪信為真實。雖
    原告以前詞置辯，然查，系爭路口監視器畫面經本院當庭勘
    驗結果：「畫面中中正路方向為綠燈，其餘燈號為紅燈。00
    ：00：12時一台白色車輛出現於畫面右下方，向前行駛。00
    ：00：16時中正路方向號誌進行變換，轉為黃燈，該車尚未
    抵達路口。00：00：19時路口號誌已轉為紅燈，該車車身位
    於停止線內，未依號誌停等，仍繼續向前方行駛。00：00：
    21時該車超越停止線，中華路二段由南往北方向號誌進行變
    換，由紅燈轉為綠燈，該車繼續向前往中正路方向行駛。」
    ，有本院109年11月13日調查證據筆錄在卷可稽，且原告對
    於其確有於上開時間行經系爭路口，且其車輛確為白色等節
    均不爭執，原告於斯時又係遭警當場攔停，上開路口監視器
    畫面中復僅有一白色車輛，並無其他車輛，已足認上開路口
    監視器畫面中之白色車輛即為原告所駕駛之系爭車輛；而系
    爭路口於本件時段(109年4月5日星期日3時許)，為交通控制
    中心時制計畫之「時段型態3」之第3時相編號5之行向，而
    編號5時向之號誌為同步變換等情，有新竹市政府函覆交通
    控制中心時制計劃報表在卷可考（見本院卷第89-90頁），
    與上開路口監視器畫面影像情形相符，足認原告確有於其行
    向號誌為紅燈之情況下闖紅燈，應堪認定。
(三)又本件舉發過程，業經舉發員警於職務報告中說明：「..原
    告違規時間當時道路狀況等：原告違規時間該路段皆無其他
    車輛，職可清楚目視原告車輛違規事實，而原告車輛進入路
    口時明顯為紅燈，但原告車輛仍直行闖紅燈(如附件光碟中
    現場監視器畫面所示)。」等語(見本院卷第77頁)；而依據
    上開員警提出之與本件違規時段相同之現場路口照片，員警
    發現原告車輛之視角，員警目視之號誌與系爭車輛行進方向
    號誌係屬同步變換，且員警位置對中正路往火車站方向號誌
    燈光變換均能清楚目視辨識，有該等照片及員警說明附卷可
    參(見本院卷第83頁)，足認員警職務報告中所述其確見原告
    於系爭路口闖紅燈乙節應屬可信。
(四)綜上所述，原處分認原告確有闖紅燈之事實，依道交條例第
    53條第1項、第63條第1項第3款之規定，裁處原告罰鍰2,700
    元、記違規點數3點，核無違誤，原告訴請撤銷，為無理由
    ，應予駁回。
(五)本件判決基礎已臻明確，兩造其餘之攻擊防禦方法經本院斟
    酌後，核與判決不生影響，無一一論述之必要，併予敘明。
六、本件第一審裁判費為300元，應由原告負擔，爰確定第一審
    訴訟費用額如主文第2項所示。
七、據上論結，本件原告之訴為無理由，依行政訴訟法第237條
    之8第1項、第98條第1項前段，判決如主文。
中　　華　　民　　國　　110 　年　　1 　　月　　11　　日
                       行政訴訟庭  法官  林南薰
以上正本係照原本作成。
如不服本判決，應於送達後20日內，向本院提出上訴狀，其未表
明上訴理由者，應於提出上訴後20日內向本院補提理由書（均須
按他造人數附繕本）。上訴理由應表明關於原判決所違背之法令
及其具體內容，或依訴訟資料可認為原判決有違背法令之具體事
實。
中　　華　　民　　國　　110 　年　　1 　　月　　11　　日
                                   書記官  陳麗麗